臺灣新北地方法院刑事裁定　　　　　　 110年度聲字第2102號
聲明異議人
即　受刑人　高旭麟




上列聲明異議人即受刑人因違反毒品危害防制條例案件（本院1
08年度簡字第2283號），聲明異議，本院裁定如下：
    主  文
聲明異議駁回。
    理  由
一、聲明異議意旨略以：聲明異議人即受刑人甲○○（下稱聲明
    異議人）因違反毒品危害防制條例案件，經本院以108 年度
    簡字第2283號判決判處有期徒刑3 月確定（下稱原確定判決
    ）。惟依民國000 年0 月00日生效施行之毒品危害防制條例
    第20條規定及最高法院109 年11月8 日109 年度台上大字第
    3826號裁定意旨，犯施用毒品罪，只要距最近1 次該罪經觀
    察、勒戒或強制戒治執行完畢已逾3 年，即應優先適用緩起
    訴處分。聲明異議人最近一次觀察、勒戒完畢出所係於96年
    1 月23日，距離本件施用毒品時間顯已逾3 年，核屬毒品危
    害防制條例第20條第3 項所定之3 年後再犯情形，卻仍遭本
    院以108 年度簡字第2283號判決判處有期徒刑3 月確定；況
    聲明異議人另涉犯之施用毒品案件（本院109 年度訴字第87
    5 號），亦經本院判決公訴不受理。是以，本件程序顯已違
    反規定，爰依法聲明異議云云。
二、按受刑人或其法定代理人或配偶以檢察官執行之指揮為不當
    者，得向諭知該裁判之法院聲明異議，刑事訴訟法第484條
    定有明文。又執行機關對於審判機關所為之裁判，並無審查
    內容之權，故裁判是否違法，並非執行機關所得過問，是聲
    明異議之對象，應係檢察官之執行指揮行為，而非檢察官據
    以指揮執行之裁判，故所稱「檢察官執行之指揮不當」，係
    指檢察官有積極執行指揮之違法及其執行方法有不當等情形
    而言；檢察官如依確定判決、裁定指揮執行，即無執行之指
    揮違法或其執行方法不當之可言，至於原確定判決、裁定，
    是否有認定事實錯誤或違背法令之不當，應循再審或非常上
    訴程序以資救濟，尚無對之聲明異議之餘地（最高法院108
    年度台抗字第79號裁定意旨參照）。又依109 年1 月15日修
    正公布、同年7 月15日施行之毒品危害防制條例第35條之1
    規定：「本條例中華民國108 年12月17日修正（109 年1 月
    15日公布、同年7 月15日施行）之條文施行前犯第10條之罪
    （指施用第一、二級毒品罪）之案件，於修正施行後，依下
    列規定處理：一、偵查中之案件，由檢察官依修正後規定處
    理。二、審判中之案件，由法院或少年法院（地方法院少年
    法庭）依修正後規定處理；依修正後規定應為不起訴處分或
    不付審理之裁定者，法院或少年法院（地方法院少年法庭）
    應為免刑之判決或不付審理之裁定。三、判決確定尚未執行
    或執行中之案件，適用修正前之規定。」。準此，於毒品危
    害防制條例修正施行前犯第10條之罪之案件，於該條例修正
    施行後，倘判決確定尚未執行或執行中，仍應適用修正前之
    規定，其立法理由亦載明：「判決確定尚未執行或執行中之
    案件，基於法安定性原則，仍適用修正施行前之規定」。
三、經查：
  ㈠聲明異議人於108 年間因施用毒品案件，經本院以108 年度
    簡字第2283號判決判處有期徒刑3 月，於109 年3 月18日確
    定，嗣與另案罪刑（竊盜罪）經本院以109 年度聲字第4206
    號裁定定應執行有期徒刑1 年確定，由臺灣新北地方檢察署
    檢察官以109 年執更字第5221號執行指揮書指揮執行等情，
    有臺灣高等法院被告前案紀錄表在卷可稽。準此，聲明異議
    人所犯上開施用毒品案件，既於毒品危害防制條例109 年7
    月15日修正生效施行前即已判決確定，依同條例第35條之1
    規定，已經判決確定尚未執行或執行中之案件，仍應適用修
    正前之規定，則上開確定判決既未經非常上訴或再審程序予
    以撤銷或變更，檢察官依上開確定之內容而為指揮執行，自
    難認有何違法或不當之處。
  ㈡至聲明異議意旨雖主張本件程序程序違反規定，惟細譯聲明
    異議意旨指摘之內容，並未具體指稱檢察官於本件之執行指
    揮有何違法或不當之情事，而僅係認原確定判決之法律適用
    違法不當而為指摘，揆諸前揭說明，聲明異議意旨所主張者
    ，核屬對於確定判決得否依循其他程序救濟之問題，而非得
    據以對檢察官執行指揮聲明異議之適法理由。從而，聲明異
    議人執此聲明異議，為無理由，應予駁回。
四、依刑事訴訟法第486 條，裁定如主文。
中    華    民    國   110    年    10    月    21    日
                  刑事第十一庭  法  官  郭峻豪  
上列正本證明與原本無異。
如不服本裁定，應於裁定送達後五日內敘明抗告理由，向本院提
出抗告狀。
                                書記官  陳映孜
中    華    民    國   110    年    10    月    26    日